【裁判字號】    90,台上,6738
【裁判日期】    901101
【裁判案由】    行賄
【裁判全文】
最高法院刑事判決                                九十年度台上字第六七三八號
    上  訴  人  甲○○
右上訴人因行賄案件，不服台灣高等法院高雄分院中華民國九十年八月三十日第二審
判決（九十年度上訴字第九四五號，起訴案號：台灣高雄地方法院檢察署九十年度偵
字第四八○八號），提起上訴，本院判決如左：
    主  文
上訴駁回。
    理  由
按刑事訴訟法第三百七十七條規定，上訴於第三審法院，非以判決違背法令為理由，
不得為之。是提起第三審上訴，應以原判決違背法令為理由，係屬法定要件。如果上
訴理由狀並未依據卷內訴訟資料，具體指摘原判決不適用何種法則或如何適用不當，
或所指摘原判決違法情事，顯與法律規定得為第三審上訴理由之違法情形，不相適合
時，均應認其上訴為違背法律上之程式，予以駁回。本件原判決綜合調查證據之結果
，認上訴人甲○○犯有貪污治罪條例第十一條第二項對於依據法令從事公務之人員，
關於違背職務之行為，行求賄賂罪之事實，因而撤銷第一審之科刑判決，改判仍論上
訴人以上開罪名，並以上訴人在偵審中自白犯罪，依同法條第三項規定減輕其刑後，
量處有期徒刑拾月，併予宣告褫奪公權壹年；扣案新台幣貳拾萬元沒收，已詳認定
犯罪事實之依據及憑以認定之理由，並對上訴人否認犯罪之辯詞，如何不足採信，均
已依據卷內資料予以指駁及說明，從形式上觀察，原判決並無違背法令情形。上訴意
旨謂：本件依上訴人及在場警員林元鴻於第一審法院之供述，已可證明扣案海洛因為
上訴人已亡故之胞弟吳憲稱所有，吳憲稱已死亡，刑罰之客體不在，上訴人縱向警員
行賄，亦只在請求警員勿無端牽連上訴人而已，尚非對於警員關於違背職務之行為，
行求賄賂等語，係就原判決已詳為論斷與說明之事項，再為事實上之爭執，殊非適法
之第三審上訴理由。又關於刑之量定，係實體法上賦予法院得為自由裁量之事項，倘
未有逾越法律所規定之範圍，即不得任指為違法。上訴人所犯貪污治罪條例第十一條
第二項之罪，其法定本刑為一年以上七年以下有期徒刑，得併科新台幣三百萬元以下
罰金。原判決以上訴人在偵審中自白，依同法條第三項規定減輕其刑，並審酌一切情
狀，量處有期徒刑拾月，併依同條例第十七條規定，宣告褫奪公權壹年，已屬從輕。
至緩刑之宣告，除應具備刑法第七十四條所定條件外，並須有可認為以暫不執行刑罰
為適當之情形，始得為之，亦屬法院得依職權自由裁量之事項，上訴人不得以原判決
未諭知緩刑指為違背法令。此外，上訴人徒憑己意，對原審職權之適法行使及原判決
理由已詳為論斷之事項，任意爭辯，顯與法定上訴第三審之形式要件不符，其上訴違
背法律上之程式，應予駁回。
據上論結，應依刑事訴訟法第三百九十五條前段，判決如主文。
中      華      民      國     九十     年     十一     月      一      日
                              最高法院刑事第六庭
                                  審判長法官  謝  家  鶴
                                        法官  洪  文  章
                                        法官  花  滿  堂
                                        法官  陳  世  淙
                                        法官  洪  佳  濱
      右正本證明與原本無異
                                              書  記  官
中      華      民      國     九十     年     十一     月    二十三    日
                                                                       Ａ


司法院資訊處製作；財團法人民間司法改革基金會備份。
